# 请教陈老师，远期结汇

提问人：心海拂清风 时间：2017-04-05 17:32:50
1 、企业 2015 年有几笔远期结汇， 2015 年 12 月份开始， 2016 年 12 月份结算， 2015 年 12 月份衍生工具价值为 2500 万， 借：交易性金融资产 2,500.00 贷：公允价值变动损益 2,500.00 2016年年一季度借：交易性金融资产 -1,900.00 贷：公允价值变动损益 -1,900.00 2016年 12 月结算的时候借：投资收益贷：交易性金融资产 2016 年的公允价值变动损益转入投资收益借：投资收益贷：公允价值变动损益问题一以上会计处理是否正确？在结转公允价值变动损益的时候只能结转 2016 年的借贷方金额了， 2015 年的不考虑吧，谢谢。

回答人：chenyiwei
账务处理基本如你所述。 2016 年内结算时结转的公允价值变动损益也包括 2015 年内确认的部分，而不仅仅是 2016 年内确认的部分。
这样做的目的是保证 2016 年内结算时确认的投资收益能够等于结算时收到款项与原成本之间的差额。